Minutes et répertoires du notaire Geoffroy DUSART, 26 mai 1686 - 29 janvier 1717 (étude XXVIII)
Archives nationales
- Minutes de Geoffroy DUSART, 26 mai 1686 - 29 janvier 1717; MC/ET/XXVIII/1 - MC/ET/XXVIII/144
  - Minutes. 1708, septembre - 1708, octobre, septembre 1708 - octobre 1708; MC/ET/XXVIII/96
    - TOUZÉ (Jacques) Maître sculpteur; Rue de Charenton § Alloué du fils de -, 29 octobre 1708; MC/ET/XXVIII/96
      Touzé, Jacques
    - LOYER (Léonnard) Compagnon sculpteur Rue de Charenton § Alloué chez .., 29 octobre 1708; MC/ET/XXVIII/96
      Loyer, Léonnard
  - Minutes. 1708, novembre - 1708, décembre, novembre 1708 - décembre 1708; MC/ET/XXVIII/97
    - PERRIER (Jacques) Brodeur § Quittance .., 2 novembre 1708; MC/ET/XXVIII/97
      quittance; Perrier, Jacques
    - LEMAIRE (Guillaume Joseph), Peintre, Rue Marguerite § quittance .., 2 novembre 1708; MC/ET/XXVIII/97
      quittance; Lemaire, Guillaume Joseph
    - DUHAMEL (André) Serrurier Rue de Charenton § Mariage de .., 2 novembre 1708; MC/ET/XXVIII/97
      contrat de mariage; Duhamel, André
    - DUHAMEL (Gabriel) Maçon Boulogne § Mariage du fils de .., 2 novembre 1708; MC/ET/XXVIII/97
      contrat de mariage; Duhamel, Gabriel
    - THOMAS (Jacques) Ebéniste Rue Montorgueil § Quittance .., 2 novembre 1708; MC/ET/XXVIII/97
      quittance; Thomas, Jacques
    - MALLEVOT (Michel) Ebéniste Rue de la Roquette § Quittance .., 2 novembre 1708; MC/ET/XXVIII/97
      quittance; Mallevot, Michel
    - Apprentissage de Thomas Buffet chez Valentin Deschauches, sculpteur., 3 novembre 1708; MC/ET/XXVIII/97
      contrat d'apprentissage; Buffet, Thomas; Deschauches, Valentin; sculpteur
    - DESOUCHES (Valentin) Sculpteur Rue Saint-Antoine § Alloué chez .., 3 novembre 1708; MC/ET/XXVIII/97
      Desouches, Valentin
    - BUFFET (Jean) Serrurier Rue de l'Arsenal § mise en alloué du fils de -, 3 novembre 1708; MC/ET/XXVIII/97
      Buffet, Jean
    - BAYA (Louis) Serrurier faubourg Saint-Antoine § Marché passé par -, 3 novembre 1708; MC/ET/XXVIII/97
      marché; Baya, Louis
    - GAILLAUD (Pierre) menuisier faubourg Saint Antoine § Renonciation .., 18 novembre 1708; MC/ET/XXVIII/97
      Gaillaud, Pierre
    - GUILLARD (Charles) Serrurier Charenton § Bail., 20 novembre 1708; MC/ET/XXVIII/97
      bail; Guillard, Charles
    - Sauvage (Jean), menuisier sculpteur en bois, rue Saint-Bernard § Mariage .., 25 novembre 1708; MC/ET/XXVIII/97
    - CHEVILLARD (Jean François) Fontainier de Monseigneur au Château de Meudon § Constitutions de rente .. 2 actes, 7 décembre 1708; MC/ET/XXVIII/97
      constitution de rente; Chevillard, Jean François
    - Apprentissage chez Jean Grossier, sculpteur de Jean Janart pour 3 ans., 9 décembre 1708; MC/ET/XXVIII/97
      contrat d'apprentissage; Grossier, Jean; Janart, Jean; sculpteur
    - GROSSIER (Jean) Sculpteur faubourg Saint-Antoine § mise en alloué chez .., 9 décembre 1708; MC/ET/XXVIII/97
      Grossier, Jean
    - ROUSSILLON (Philippe) Maître fondeur Rue du grand Harlay § Alloué par .., 12 décembre 1708; MC/ET/XXVIII/97
      Roussillon, Philippe
    - DELAMARRE (Jean) Maître maçon architecte Paroisse Saint-Paul § Désistement .., 20 décembre 1708; MC/ET/XXVIII/97
      Delamarre, Jean
    - Apprentissage chez Jean Michel Lemecin, sculpteur de Denis Dubois, pour 5 ans, moyennant 3 livres., 21 décembre 1708; MC/ET/XXVIII/97
      contrat d'apprentissage; Dubois, Denis; Lemecin, Jean Michel; sculpteur
    - LEMAIRE (Jean Michel) Sculpteur faubourg Saint Antoine § Alloué chez .., 21 décembre 1708; MC/ET/XXVIII/97
      Lemaire, Jean Michel
    - LANDOT (Louis) Maître Serrurier faubourg Saint-Antoine § Remboursement .., 23 décembre 1708; MC/ET/XXVIII/97
      Landot, Louis
    - ROCONOT (Jean Baptiste) Maçon Rue de la Mortellerie § Transport de rente .., 28 décembre 1708; MC/ET/XXVIII/97
      transport de droits; Roconot, Jean Baptiste
    - BERNARD (André) Serrurier faubourg Saint Antoine - § Mariage de .., 28 décembre 1708; MC/ET/XXVIII/97
      contrat de mariage; Bernard, André
    - Apprentissage de Jean Charles Louzou, âgé de 13 ans chez Marien Fouegon, pour 3 ans., 30 décembre 1708; MC/ET/XXVIII/97
      contrat d'apprentissage; Fouegon, Marien; Louzou, Jean Charles; sculpteur
    - Apprentissage de François Brucel, pour 3 ans, chez Alexandre Hardivilliers, sculpteur, moyennant 30 livres., 30 décembre 1708; MC/ET/XXVIII/97
      contrat d'apprentissage; Brucel, François; Hardivilliers, Alexandre; sculpteur
    - HARDIVILLIERS (Alexandre) Sculpteur Rue de Lappe § mise en apprentissage chez .., 30 décembre 1708; MC/ET/XXVIII/97
      contrat d'apprentissage; Hardivilliers, Alexandre
    - FOUEGON (Marien) Sculpteur Rue de faubourg Saint-Antoine § mise en apprentissage chez .., 30 décembre 1708; MC/ET/XXVIII/97
      contrat d'apprentissage; Fouegon, Marien
  - Minutes. 1709, janvier - 1709, février, janvier 1709 - février 1709; MC/ET/XXVIII/98
    - Apprentissage de Marthe Louise Nina, pour 3 ans, chez Jean Durand, sculpteur, moyennant 30 livres., 1er janvier 1709 - 1709; MC/ET/XXVIII/98
      contrat d'apprentissage; Durand, Jean; Nina, Marthe Louise; sculpteur
    - DURAND (Jean) Sculpteur faubourg Saint Antoine § Alloué chez .., 1er janvier 1709; MC/ET/XXVIII/98
      Durand, Jean
    - LEBERT (Nicolas) entrepreneur de bâtiments Rue des Tournelles § Réceptions d'ouvrages maçonnerie fait par .., 10 janvier 1709; MC/ET/XXVIII/98
    - LASSEUX (Pierre) menuisier faubourg Saint Antoine § mise en alloué du cousin de .., 13 janvier 1709; MC/ET/XXVIII/98
      Lasseux, Pierre
    - LEFEBVRE (Louis) Maître potier d'étain Rue Saint-Antoine § Bail .., 23 janvier 1709; MC/ET/XXVIII/98
      bail; Lefebvre, Louis
    - MOREL (Pierre) Serrurier faubourg Saint-Antoine § Renonciation .., 29 janvier 1709; MC/ET/XXVIII/98
      Morel, Pierre
    - MARTIN (Pierre) Maçon Montreuil § Mariage de .., 7 février 1709; MC/ET/XXVIII/98
      contrat de mariage; Martin, Pierre
    - LALOUCHE (Jean) maçon § Quittance pour des ouvrages de maçonnerie faits par .., 17 février 1709; MC/ET/XXVIII/98
      quittance; Lalouche, Jean
    - COLLIN (Jean) Maître menuisier grde rue faubourg Saint-Antoine § Désistement .., 19 février 1709; MC/ET/XXVIII/98
      Collin, Jean
    - LALANDE (Noël) Serrurier à l'Arsenal § Renonciation .., 27 février 1709; MC/ET/XXVIII/98
      Lalande, Noël
    - MAUCRON (Jean) Maître Serrurier faubourg Saint-Antoine § Inventaire aprés décès du feu de .., 28 février 1709; MC/ET/XXVIII/98
      inventaire; Maucron, Jean
    - MAUCRON (Louis) Maître Serrurier Rue de Charenton § Inventaire après décès de .., 28 février 1709; MC/ET/XXVIII/98
      inventaire; Maucron, Louis
  - Minutes. 1709, mars - 1709, avril, mars 1709 - avril 1709; MC/ET/XXVIII/99
    - FRÈRE (Nicolas) Maître tapissier Rue Royale. § Inventaire après décès de la femme de .., 4 mars 1709; MC/ET/XXVIII/99
      inventaire; Frère, Nicolas
    - HERAULT (Jean Baptiste) Sculpteur en bois - Rue de la Roquette § Alloué chez .., 8 mars 1709; MC/ET/XXVIII/99
      Herault, Jean Baptiste
    - BOUILLARD (Nicolas) Maître sculpteur Marché Saint-Germain § Alloué du fils de .., 8 mars 1709; MC/ET/XXVIII/99
      marché; Bouillard, Nicolas
    - BLONDEL (Nicolas) Serrurier Rue de Lappe § Marché passé par .., 17 mars 1709; MC/ET/XXVIII/99
    - HENAULT (Henry) Marchand Tapissier Rue Saint-Thomas du Louvre § obligation .., 17 mars 1709; MC/ET/XXVIII/99
      obligation; Henault, Henry
    - BLONDEL (Nicolas) Serrurier Rue de Lappe § Quittance .., 9 avril 1709; MC/ET/XXVIII/99
      quittance; Blondel, Nicolas
  - Minutes. 1709, mai - 1709, juin, mai 1709 - juin 1709; MC/ET/XXVIII/100
    - FANOJA (Jean) menuisier Rue Jean Beausire § Mariage de la fille de .., 26 mars 1709; MC/ET/XXVIII/100
    - ARMAGNIN (Joseph) menuisier § Vente .., 6 mai 1709; MC/ET/XXVIII/100
      acte de vente; Armagnin, Joseph
    - BARDOU (François) Maçon Rue de la Vannerie § Marché passé par .., 8 mai 1709; MC/ET/XXVIII/100
      marché; Bardou, François
    - OUDRY (Jean Baptiste) peintre § Contrat de mariage de sa soeur, 12 mai 1709; MC/ET/XXVIII/100
      contrat de mariage; Oudry, Jean Baptiste
    - MALLEURE (Thomas) Maître Serrurier Rue de Charenton § Marché passé par .., 13 mai 1709; MC/ET/XXVIII/100
    - SAGEOT (Nicolas) Maître ébéniste grde rue faubourg Saint-Antoine § Alloué chez .., 20 mai 1709; MC/ET/XXVIII/100
    - EBENISTE (Alloué) § .. de CHARPENTIER (René) pour 4 ans, chez SAGEOT (Nicolas) que le nourri pdt les 2 dernières années sans d. d., 20 mai 1709; MC/ET/XXVIII/100
    - GOURDE (Jean) Maçon à Vincennes § Devis et marché de maçonnerie pour réparation d'une maison par .., 21 mai 1709; MC/ET/XXVIII/100
      devis; marché; Gourde, Jean
    - DUHAMEL (André) Serrurier grde rue faubourg Saint-Antoine § Mariage de .., 23 mai 1709; MC/ET/XXVIII/100
    - Lemaire Claude, maître menuisier, faubourg Saint-Antoine § Mariage .., 23 mai 1709; MC/ET/XXVIII/100
      contrat de mariage; Saint-Antoine (faubourg); Lemaire, Claude; menuisier
    - Quette (Jean), menuisier, à Charenton. § Certificat .., 25 mai 1709; MC/ET/XXVIII/100
      certificat; Quette, Jean
    - VALET (Nicolas) Maître Serrurier Rue Mauconseil § Mariage de .., 26 mai 1709; MC/ET/XXVIII/100
      contrat de mariage; Valet, Nicolas
    - LIGNÉ (Charles) Ebéniste Rue Traversière § Désistement .., 18 juin 1709; MC/ET/XXVIII/100
      Ligné, Charles
    - Simoneaux (François), menuisier, rue de la Roquette § Convention .., 26 juin 1709; MC/ET/XXVIII/100
      convention; Simoneaux, François
    - JACQUEMARC (Denis) verrier faïencier Rue de la Tixanderie § Transport de rente quittance 2 actes, 27 juin 1709; MC/ET/XXVIII/100
      transport de droits; quittance; Jacquemarc, Denis
    - GODARD (Antoine) apparailleur de bâtiments du Roy Rue Clojin § Vente -, 29 juin 1709; MC/ET/XXVIII/100
      acte de vente; Godard, Antoine
  - Minutes. 1709, juillet - 1709, août, juillet 1709 - août 1709; MC/ET/XXVIII/101
    - Solleau (Jacques) Serrurier fg. Saint Antoine § alloué, 14 juillet 1709; MC/ET/XXVIII/101
      Solleau, Jacques
    - Serrurier (allouée) § Contrat pour 3 ans entre Nicolas Fournier, compagnon serrurier, et Jacques Solleau, serrurier, au profit d'Antoine Fournier, fils de Nicolas, Logé et nourri par son maître, s.d.d., 14 juillet 1709; MC/ET/XXVIII/101
    - Muidebled (Robert), maître menuisier, ordinaire de l'Hôtel-de-Ville de Paris, rue Boucherat § Licitation et transaction - 23 Juillet 1709, 25 juillet 1709; MC/ET/XXVIII/101
      acte de vente; accord; Muidebled, Robert
    - Melicque (Louis), menuisier, à Montreuil § Vente, 1er août 1709; MC/ET/XXVIII/101
      acte de vente; Melicque, Louis
    - Contrat pour 3 ans entre Jeanne Françoise Jay, femme de Pierre-Jean Vignon, compagnon serrurier, et Robert Marescal, sculpteur en bois., 4 août 1709; MC/ET/XXVIII/101
      contrat d'apprentissage; Jay, Jeanne Françoise; Marescal, Robert; Vignon, Pierre Jean; sculpteur
    - Mauvoisin (Jacques Alexis) ébéniste grande rue du fg. Saint Antoine § bail à .., 4 août 1709; MC/ET/XXVIII/101
      bail; Mauvoisin, Jacques Alexis
    - Moneroy (Edme Jean) Sculpteur rue Charlot au Marais § Convention, 20 août 1709; MC/ET/XXVIII/101
      Moneroy, Edme Jean
    - Procuration à Jean Aubert, architecte du roi., 29 août 1709; MC/ET/XXVIII/101
      procuration; Aubert, Jean (1680-1741); architecte
  - Minutes. 1709, septembre - 1709, octobre, septembre 1709 - octobre 1709; MC/ET/XXVIII/102
    - Brugnan (Pierre) marchand joaillier fg. Saint Antoine § Vente, 23 septembre 1709; MC/ET/XXVIII/102
      acte de vente; Brugnan, Pierre
    - Choiseau (Guillaume) marchand tapissier grande rue du fg. Saint Antoine § Vente, 23 septembre 1709; MC/ET/XXVIII/102
      acte de vente; Choiseau, Guillaume
    - Robinot (Antoine) maître sculpteur rue de Charonne § autorisation, 24 septembre 1709; MC/ET/XXVIII/102
      Robinot, Antoine
    - Perpereau (Jean) maçon à Antony § titre nouvel, 9 octobre 1709; MC/ET/XXVIII/102
      titre nouvel; Perpereau, Jean
    - Carter (Antoine) maçon rue Saint-Etienne des Grez § Mariage de .., 13 octobre 1709; MC/ET/XXVIII/102
      contrat de mariage; Carter, Antoine
    - Godelart (Jean) ébéniste rue de Charenton § désistement, 16 octobre 1709; MC/ET/XXVIII/102
      Godelart, Jean
    - Reverand (Pierre), menuisier, rue Saint-Nicolas § Désistement, 16 octobre 1709; MC/ET/XXVIII/102
      renonciation; Reverand, Pierre
    - Brohon (Etienne), maître peintre, rue Beautreillis § Compte et quittance, 22 octobre 1709; MC/ET/XXVIII/102
      compte; quittance; Brohon, Etienne
  - Minutes. 1709, novembre - 1709, décembre, novembre 1709 - décembre 1709; MC/ET/XXVIII/103
    - Rousseau (Louis), menuisier, faubourg Saint-Antoine § Transaction, 2 novembre 1709; MC/ET/XXVIII/103
      accord; Rousseau, Louis
    - La Chambre (Gaspard) maçon rue du Bout du Monde § bail, 5 novembre 1709; MC/ET/XXVIII/103
      bail; La Chambre, Gaspard
    - Comptant (Pierre) maçon rue Jean Beausire § Mariage de .., 10 novembre 1709; MC/ET/XXVIII/103
      contrat de mariage; Comptant, Pierre
    - Bricart (Paul) maître sculpteur à Paris § Mariage de la veuve de .., 10 novembre 1709; MC/ET/XXVIII/103
      contrat de mariage; Bricart, Paul
    - Lecoq (Paul) maçon fg. Saint Antoine § Mariage de la fille de .., 11 novembre 1709; MC/ET/XXVIII/103
      contrat de mariage; Lecoq, Paul
    - Lebert (Nicolas) architecte bourgeois de Paris rue des Tournelles § Renonciation, 27 novembre 1709; MC/ET/XXVIII/103
    - Fromager (Martin), maître peintre, grande rue du fauborg Saint-Antoine § Convention déposée, 28 novembre 1709; MC/ET/XXVIII/103
    - Hermin (Jean) Serrurier rue Traversière § alloué, 1er décembre 1709; MC/ET/XXVIII/103
      Hermin, Jean
    - Delarue (Jean Antoine) horloger fg, Saint Antoine § Vente, 14 décembre 1709; MC/ET/XXVIII/103
      acte de vente; Delarue, Jean Antoine
    - Genissiau (Charles) dit La Rouse Sculpteur rue de Lappe § quittance et mainlevée, 24 décembre 1709; MC/ET/XXVIII/103
      quittance; Genissiau, Charles
    - Lescuyer (Etienne) maçon à Noisy le Sec § titre nouvel, 28 décembre 1709; MC/ET/XXVIII/103
      titre nouvel; Lescuyer, Etienne
  - Minutes. 1710, janvier - 1710, février, janvier 1710 - février 1710; MC/ET/XXVIII/104
    - Bance (Michel) dit Probison architecte à Paris § désistement de la veuve de .., 6 janvier 1710; MC/ET/XXVIII/104
      Bance, Michel
    - Audebert (Antoine) serrurier à Ris-[Oranges], près Juvisy § déguerpissement, 16 janvier 1710; MC/ET/XXVIII/104
      Audebert, Antoine
    - Masson (Noël) architecte bourgeois de Paris § bail par la veuve de .., 22 janvier 1710; MC/ET/XXVIII/104
    - Cornet (Pierre) tapissier rue des Tournelles § bail, 26 janvier 1710; MC/ET/XXVIII/104
      bail; Cornet, Pierre
    - Philippes (Antoine) marchand tapissier en cuir doré rue Saint Antoine § Renonciation, 27 janvier 1710; MC/ET/XXVIII/104
      Philippes, Antoine
    - Philippes (Richard) tapissier en cuir doré à Paris § renonciation à la succession de .., 27 janvier 1710; MC/ET/XXVIII/104
      Philippes, Richard
    - Blot (Jean Jacques) maçon fg. Saint Antoine § obligation, 30 janvier 1710; MC/ET/XXVIII/104
      obligation; Blot, Jean Jacques
    - Gérard (Jean) menuisier en ébène rue de Charonne § Mariage de .., 2 février 1710; MC/ET/XXVIII/104
      contrat de mariage; Gérard, Jean
    - OUDRY Gilles Marchand et maître chaudronnier à Paris grande rue du Fbg Saint-Antoine, paroisse Saint Paul § Inventaire après décès de OUDRY Gilles à la requête de Anne MONTALIER sa veuve, tutrice de leurs 2 enfants mineurs en présence de leurs autres enfants majeurs-tous héritiers pour 1/9/e/, 7 février 1710; MC/ET/XXVIII/104; 6 folios
    - Fanoja (François) tailleur de pierres rue Jean Beausire § Mariage de la fille de .., 9 février 1710; MC/ET/XXVIII/104
      contrat de mariage; Fanoja, François
    - BERTHAULT Claude Ecuyer de cuisine de Mgr le Prince de Harcourt; Faubourg Saint Antoine paroisse Saint Paul § Inventaire après décès de Claude BERTHAULT à la requête de Jeanne LUBIN, sa veuve, à présent femme de Antoine GUERIN, Rôtisseur privilégié suivant la Cour, - tutrice des 2 enfants mineurs du défunt et d'elle, 13 février 1710; MC/ET/XXVIII/104; 8 folios
      inventaire après décès
    - Dupuis (Jacques) maçon à Tillay proche Gonesse § quittance, 13 février 1710; MC/ET/XXVIII/104
      quittance; Dupuis, Jacques
    - CHAUZOY Marie Marthe femme de Louis BEAUQUESNE, marchand de vins Rue de Charenton, paroisse Saint Paul § Inventaire après décès de Marie Marthe CHAUZOY à la requête dudit Louis BEAUQUESNE, en son nom et comme tuteur de leur fille, seule héritière de sa mère - en présence de François TROELLE, sculpteur, île et paroisse Saint Louis = subrogé tuteur, 20 février 1710; MC/ET/XXVIII/104; 7 folios
    - Paulet (Sébastien) tailleur de pierres au Cimetière Saint Jean § Vente, 25 février 1710; MC/ET/XXVIII/104
      acte de vente; Paulet, Sébastien
    - MORIN Catherine Damoiselle f/e/ du sr Martin POL, maître charpentier Rue Jean Beausire, paroisse Saint Paul § Inventaire après décès de Catherine MORIN à la requête dudit sieur Martin POL la présence des autres héritiers: frères, soeurs, neveux, nièces, ou de leurs représentants, 27 février 1710; MC/ET/XXVIII/104; 10 folios + 1 annexe (dettes, actives)
  - Minutes. 1710, mars - 1710, avril, mars 1710 - avril 1710; MC/ET/XXVIII/105
    - BABET Françoise femme de Sébastien ZABLET bourgeois de Paris Veuve 1° de Jacques LE DUC, marchand de vins 2° de Jacques CHINDELEUR, marchand de vins Rue Saint-Nicolas, paroisse Saint-Paul § Inventaire après décès de Françoise BABET à la requête dudit Sébastien ZABLET son mari en présence de Henry DES ANCLO, marchand de vins, et Claude Françoise LE DUC fille et seule héritière de la défunte, 3 mars 1710; MC/ET/XXVIII/105; 7 folios
    - CHEVERRY Claude DE. .. Maître - Bourgeois de Paris Rue Sainte Avoye, paroisse Saint-Merri § Inventaire après décès de Claude DE CHEVERRY à la requête de Damoiselle Marie LAUBIER sa veuve tutrice de leurs enfants mineurs En présence de maître Nicolas Louis DE LA MARRE, Procureur au parlement, (gendre - subrogé tuteur), 3 mars 1710; MC/ET/XXVIII/105; 16 folios
    - RECULLÉ Jeanne Françoise Damoiselle f/e/ du sr Charles LEGENDRE marchand épicier, bourgeois de Paris r. Saint-Honoré, par/se/ Saint-Germain-l'Auxerrois § Inventaire après décès de Jeanne Françoise RECULLE à la requête du sr Charles LEGENDRE son mari Jeanne Françoise RECULLE en présence des 2 soeurs de la défunte, 6 mars 1710; MC/ET/XXVIII/105; 12 folios
      inventaire; Recullé Jeanne Françoise
    - MENUE DE PERIGNY, Marcelle DE LA... Damoiselle-fille majeure Rue Saint-Louis, paroisse Saint Gervais § Inventaire après décès de Marcelle DE LA MENUE DE PERIGNY à la requête de Messire Antoine François DE DAMAS DE MARCILLY, Comte dudit lieu, procureur de beau frère et soeur de la défunte, 8 mars 1710; MC/ET/XXVIII/105; 7 folios
    - TOURRAUD Etienne Sieur-Bourgeois de Paris; Rue Saint Antoine § Inventaire après décès de Etienne TOURRAUD à la requête de Maître Nicolas LABBÉ, Conseiller du Roi, commissaire examinateur au Châtelet - exécuteur testamentaire (Melin et Du Sart, 3 Janvier 1710, 11 mars 1710; MC/ET/XXVIII/105; 13 folios
      inventaire; testament; Tourraud, Etienne
    - DESFORGES Madeleine femme de Claude COUTANT, ébéniste grande rue du fg Saint-Antoine, paroisse Saint-Paul § Inventaire après décès de Madeleine DESFORGES à la requête de Claude COUTANT en présence de Denis DESFORGES et Christine MANNESSON, père et mère de la défunte et de ses frère, soeur et beau frère, 12 mars 1710; MC/ET/XXVIII/105; 2 folios
    - Coutant (Claude) ébéniste grande rue du fg. Saint Antoine § Inventaire après décès de la femme de .., 12 mars 1710; MC/ET/XXVIII/105
      inventaire; Coutant, Claude
    - Delamer (Pierre) maçon rue de Clery § renonciation, 3 avril 1710; MC/ET/XXVIII/105
      Delamer, Pierre
    - Parisel (Didier), menuisier, faubourg Saint-Antoine § Décharge, 3 avril 1710; MC/ET/XXVIII/105
      décharge; Parisel, Didier
    - SANSON Madeleine Veuve de Jean PERETAT, Taillandier femme de Guillaume GIGAULT, ' faubourg Saint-Antoine, paroisse Saint-Paul § Inventaire après décès de Madeleine SANSON à la requête de Guillaume GIGAULT son mari, 4 avril 1710; MC/ET/XXVIII/105; 3 folios
    - Inventaire après décès de la femme de Pierre Gaudouin, libraire, quai des Grands Augustins, avec sa signature (avec état des livres)., 9 avril 1710; MC/ET/XXVIII/105
      inventaire après décès; Grands-Augustins (quai des); Gaudouin, Pierre; libraire
    - FLEURY Augustin maître Cordier à Paris - Cordier ordin/e/ des bâtiments du Roi et de l'artillerie de France Rue Saint-Antoine, paroisse Saint-Paul § Inventaire après décès de Augustin FLEURY à la requête de Jeanne MAILLIARD sa veuve - en présence de Anne Jeanne FLEURY leur fille et de Pierre VIENCENNE son époux, procureur de Sébastien FLEURY son beau-frère, commis aux vivres des galères de S.M. à Marseilles - et Dam/lle/ Marie Charlotte FLEURY, fille., 15 avril 1710; MC/ET/XXVIII/105; 8 folios
    - GADROY Roger Huissier au Châtelet (sergent à Berge) Rue Saint Martin § Inventaire après décès à la requête de Jean ARMAND, marchand de vins, et Marie Hélène GADROY sa femme; à la requête de Nicolas REGNARD, huissier à Verger, et Marie Catherine GADROY sa f/e/ celles-ci filles du défunt en présence de D/lle/ Elisabeth CHERER, femme du défunt, 23 avril 1710; MC/ET/XXVIII/105; 2 folios
  - Minutes. 1710, mai - 1710, juin, mai 1710 - juin 1710; MC/ET/XXVIII/106
    - BEGUIN (Etienne) Marchand tonnelier faiseur de caisses grande rue du faubourg Saint-Antoine, paroisse Saint-Paul § Inventaire après décès de Etienne BEGUIN à la requête d'Adrienne LALOT sa veuve en présence de maître Thomas Simon GUEULLETTE, substitut du Procureur, appelé pour l'absence des autres héritiers (enfants du 1er lit), 6 mai 1710; MC/ET/XXVIII/106; 8 folios
      inventaire après décès; Beguin, Etienne
    - BRUNET Marie veuve de Pierre MOREAU, juré courtier détruits de bateaux et de coches de la marchandise pareau Rue des barres. § Inventaire après décès de Marie BRUNET à la requête d'Etienne MOREAU, B. de P., rue de Lappe, son fils, exécuteur de son testament (reçu par Aveline et Du Sart, 18 Février 1710, 14 mai 1710; MC/ET/XXVIII/106; 6 folios
      inventaire; testament
    - NOUETTE Jacques Maître - 1er tiers référendaire au Parlement Rue des barres, paroisse Saint-Gervais § Inventaire après décès de Jacques NOUETTE à la requête de Dam/elle/ Marie Catherine THEROUDE sa veuve - et de Maître Charles THENART, Avocat au Parlement, exécuteur de son Testament reçu par Melin et Du Sart (XXVIII), le 17 Avril 1710, 14 mai 1710; MC/ET/XXVIII/106; 39 folios - deuxième annexes
    - Sauvage (Gregoire) Sculpteur rue Saint Bernard § Mariage de -, 26 mai 1710; MC/ET/XXVIII/106
      contrat de mariage; Sauvage, Gregoire
    - Pouliat (Elie) serrurier rue Basfroi § bail, 26 mai 1710; MC/ET/XXVIII/106
    - QUERITÉ Marie Françoise Veuve de Claude GOUYN, cocher à Paris Rue de Reuilly, paroisse Saint-Paul § Inventaire après décès de Marie Françoise QUERITÉ à la requête de Maître Jacques DU CATEL, B. de P., exécuteur de son Testament (reçue par Aveline et Du Sart, 7 Septembre 1707) en présence de Jacques GOUYN (son fils), Nicolas CHANLART et Claude GOUYN sa femme (fille), 11 juin 1710; MC/ET/XXVIII/106; 3 folios
    - Bail par la veuve de Nicolas de Poilly, graveur et marchand d'estampes à Paris., 15 juin 1710; MC/ET/XXVIII/106
      bail; Poilly, Nicolas de (1627-1696); graveur; dessinateur
    - ébéniste (alloué) § Contrat pour deux ans entre Pierre Brénnier, compagnon ébéniste, et Jean Godelart, ébéniste. Logé et nourri par son maître, ne pourra prétendre à aucune récompense à l'expiration de deux années Baltasard Brennier, menuisier, s'engage à payer à J. Godelart 50 livres au cas ou Pierre Brennier quitte son maître avant ces 2 ans., 15 juin 1710; MC/ET/XXVIII/106